臺灣高等法院刑事裁定
　　抗 告 人
　　即 被 告　甲○○
上列抗告人因毒品危害防制條例案件，不服臺灣板橋地方法院中
華民國94年2月17日所為觀察、勒戒裁定（94年度毒聲字第253號
），提起抗告，本院裁定如下：
    主  文
抗告駁回。
    理  由
一、原裁定略以:抗告人即被告甲○○於民國93年7月7日晚間6時
    45分許採尿前 96小時內某時，在不詳處所施用第2級毒品安
    非他命，嗣於同日中午12時30分許，在台北縣新莊市○○路
    132號5樓為警查獲，經採集被告之尿液送驗，結果呈安非他
    命類藥物（安非他命、甲基安非他命）陽性反應，因認台灣
    板橋地方法院檢察署檢察官之聲請有理由，依觀察勒戒處分
    執行條例第 3條第1項、毒品危害防制條例第20條第1項之規
    定，裁定被告應送勒戒處所觀察、勒戒。
二、抗告意旨略以：抗告人與姊姊許芳玲、弟弟許世芳於 93年7
    月7日在台北縣新莊市○○路132號5樓為警查獲持有第2級毒
    品搖頭丸，惟該等搖頭丸係其弟許世芳所有，業經許世芳於
    警訊筆錄坦承不諱，並經台灣板橋地方法院以94年度簡字第
    379 號刑事簡易判決判處拘役50日在案，而抗告人送驗尿液
    未驗出搖頭丸反應，卻呈安非他命陽性反應，且抗告人從未
    吸食安非他命，原裁定就此未予詳查，顯有未合云云。
三、經查：
  (一)按尿液以酵素免疫分析或薄層定性分析等方式為初步篩檢者
    ，固具有相當之偽陽性可能，惟若再以精密之「氣相層析質
    譜儀分析法」為確認時，即係在良好的操作條件下，以氣相
    層析質譜儀作藥物及其代謝物之定性及定量分析，幾乎不會
    有偽陽性反應產生之可能，亦即如尿液中未含有煙毒之反應
    者，即不可能產生因藥物所引起之偽陽性反應（參照行政院
    國軍退除役官兵輔導委員會臺北榮民總醫院83年4月7日(83)
    北總內字第03050號函、第03039號函，及法務部調查局第六
    處87年9月22日 (87)發技 (一)字第87071491號函 ）。抗告
    人雖否認施用安非他命犯行，惟其為台北市政府警察局中正
    第一分局查獲當日即93年7月7日所採集之尿液，經送請台灣
    尖端先進生技醫藥股份有限公司檢驗，初步以 EIA酵素免疫
    分析法篩選，再以 GC/MS氣相層析質譜儀分析法檢驗確認，
    呈安非他命類陽性反應，有卷附台灣尖端先進生技醫藥股份
    有限公司 93年7月23日出具之濫用藥物檢驗報告影本一紙可
    考，抗告人所採之尿液既再經氣相層析質譜儀分析法確認，
    呈安非他命類陽性反應，顯已排除尿液有偽陽性反應之可能
    ，抗告人確有施用安非他命情事，應可認定。
  (二)次按安非他命經口服投與後，約70 %於24小時內自尿中排出
    ，約90 %於96小時內自尿中排出，其檢出與投與方式、投與
    量、個人體質、採尿時間與檢測儀器之精密度等諸多因素有
    關，因此僅憑尿液中呈安非他命陽性反應，並無法確實推算
    吸食時間距採尿時間長短，唯依上開資料推斷，最常可能不
    會超過4日即 (96小時)，此經行政院衛生署藥物食品檢驗局
    81 年2月8日 藥檢壹字第1156號函示明確。抗告人固辯稱
    警方係查獲其弟許世芳持有搖頭丸，惟此與抗告人本身是否
    曾施用第2級毒品安非他命等情無涉，且抗告人於 93年7月7
    日為警採尿送驗，其尿液經鑑定有安非他命陽性反應，業如
    前述，則原審依此認定抗告人係於同日採尿當時回溯前96小
    時內，確曾施用第2級毒品安非他命，並無不合。
  (三)末按毒品尿液檢驗程序均係受檢人親自注入尿液於採尿瓶，
    並封緘捺印於採尿瓶上，非檢驗人員均不得任意開封，而採
    尿瓶上並有貼上檢體編號，得以對照受檢人之姓名，以免檢
    體與受檢人有不符之情事。查本案被告之檢體編號為 93092
    號，此有台北市政府警察局中正第一分局 93年7月移送煙毒
    麻醉藥品人犯尿液檢體對照表在卷可稽，而前開之台灣尖端
    先進生技醫藥股份有限公司之檢驗報告書上之檢體編號亦為
    93092 ，是以受檢之尿液為被告之尿液無訛，且被告於警訊
    時自陳: 「尿瓶是我本人檢視乾淨後再將尿液排放，警方亦
    是當我的面封蓋再交由我本人捺印」等語，並未爭執尿液之
    真實，復無任何其尿液遭混雜掉包之證據，抗告人空言否認
    施用毒品，尚難採信。
四、原審依據前旨，裁定抗告人應送勒戒處所觀察、勒戒，尚無
    不合。抗告意旨猶空言否認吸食毒品，顯為卸責之詞，委無
    可採，抗告人提起抗告為無理由，應予駁回。
據上論斷，應依刑事訴訟法第412條，裁定如主文。
中　　華　　民　　國　　94　　年　　3 　　月　　23　　日
                  刑事第七庭審判長法  官  蔡秀雄
                                  法  官  林明俊
                                  法  官  蘇素娥
以上正本證明與原本無異。
不得再抗告。
                                  書記官  何閣梅
中　　華　　民　　國　　94　　年　　3 　　月　　24　　日
